【裁判字號】    89,親,121
【裁判日期】    900227
【裁判案由】    否認子女
【裁判全文】
臺灣桃園地方法院民事判決  八十九年度親字第一二一號
    原      告  乙○○
    訴訟代理人  邱鎮北律師
                劉哲睿律師
    被      告  甲○○      住.
  兼法定代理人  丙○○      住.
右當事人間否認子女事件，本院判決如左：
    主      文
確認被告甲○○非原告之婚生女。
訴訟費用由被告負擔。
    事      實
甲、原告方面：
  一、聲明：如主文所示。
  二、陳述：原告與被告丙○○本係夫妻，詎被告丙○○於八十四年初無故離家出走
      ，原告訴請被告履行同居義務，經鈞院八十六年度婚字第六三三號民事判決被
      告丙○○應與原告同居，惟被告丙○○無正當理由迄未回家履行同居，嗣原告
      再以被告丙○○惡意遺棄原告在繼續狀態中之理由，訴請鈞院裁判離婚，經鈞
      院以八十七年度婚字第六四六號民事判決准兩造離婚，並於八十八年六月六日
      確定。爾後，原告突然於八十九年十一月八日接獲桃園縣桃園市戶政事務所通
      知略稱：原告於八十六年二月二十日所生之女，逾期未辦理出生登記，經該所
      依戶籍法第四十七條第三項之規定代命名為甲○○，並逕為辦理出生登記，通
      知原告攜帶戶口名簿、身份證及印章至該所補註及繳交罰鍰等語，原告始知被
      告丙○○於八十六年二月二十日兩造婚姻關係存續中生下一女即被告甲○○，
      ，惟原告與被告丙○○自八十四年初起迄今均未曾再同居，是被告甲○○非乙○○受胎所生，為此依法訴請判決如聲明。
  三、證據：提出戶籍謄本一份、本院八十七年婚字第六四六號民事判決、桃園市戶
      政事務所桃市戶字第一五四二九號函為證。
乙、被告方面：
  一、聲明：同意原告之請求。
  二、陳述：被告甲○○確非原告所生之女。
丙、本院依職權囑託財團法人長庚紀念醫院鑑定兩造之血緣關係。
     理      由
一、本件原告主張其與被告本係夫妻，嗣後於八十八年間經法院裁判離婚，惟婚姻關
    係存續中，被告丙○○生有一女即被告甲○○之事實，業據其提出戶籍謄本、本
    院八十七年婚字第六四六號民事判決、桃園市戶政事務所桃市戶字第一五四二九
    號函為憑，自堪信為真實。又原告主張其與被告丙○○於八十四年初即行分居，
    迄今未曾再同居，被告甲○○應非自其受胎所生乙節，經本院囑託財團法人長庚
    紀念醫院鑑定兩造間血緣關係之結果，覆稱：可以排除原告是被告甲○○的親生
    父親，有該財團法人長庚紀念醫院親子鑑定報告書可稽，是原告此部份之主張，
    亦屬真實。
二、按民法第一千零六十三條第一項推定之婚生子女，如夫妻之一方能證明妻非自夫
    受胎者，得於知悉子女出生之日起，一年內提起否認之訴，同條第二項定有明文
    。查被告丙○○受胎生下被告甲○○，既係在其與原告乙○○婚姻關係存續中，
    則依法自應推定被告甲○○為原告與被告丙○○之婚生女，然被告丙○○受胎懷
    有被告甲○○時，並未與原告同居即非自原告受胎，準此，原告於知悉被告甲○○出生之日起一年內提起本件訴訟，於法洵屬有據，應予准許。
據上論結，本件原告之訴為有理由，依民事訴訟法第八十五條第一項前段、第七十八
條判決如主文。
中      華      民      國    九十      年      二      月    二十七    日
                                        臺灣桃園地方法院民事第一庭
~B法      官  邱育佩
右為正本係照原本作成
如對本判決上訴須於判決送達後廿日內向本院提出上訴狀
中      華      民      國    九十      年      二      月    二十七    日
~B法院書記官  羅英梅


司法院資訊處製作；財團法人民間司法改革基金會備份。
